臺灣基隆地方法院基隆簡易庭民事判決
110年度基簡字第891號
原      告   王雋甫  
法定代理人   林亞璉  
兼訴訟代理人 王忠地  
被      告   李宗諺  
訴訟代理人   魏信昌  
上列當事人間因過失傷害案件，原告提起刑事附帶民事訴訟請求
損害賠償，經本院刑事庭於民國110年4月7日以110年度交附民字
第29號裁定移送前來，本院於110年11月16日言詞辯論終結，判
決如下：
    主　文
原告之訴駁回。
    事實及理由
一、原告起訴主張略以：被告於109年2月29日19時40分許，在新
    北市○○區○○街00號，駕駛車牌號碼000-0000號營業用曳引車
    （下稱被告車輛）上路前，本應注意以車輛載運碎石，於駕
    車上路前，應妥為檢查車輛，緊閉後車斗並覆蓋帆布以防止
    車輛於行進間，將水泥碎石散落於路面而影響往來行車安全
    ，而依當時客觀上並無不能注意之情事，竟疏未注意而未將
    後車斗緊閉，亦未覆蓋帆布，即以上開曳引車載運砂石自上
    址出發上路，於同日20時40分前某時許行經新北市瑞芳區台
    2線76公里處時，其所載運之砂石即於曳引車行駛過程中自
    後車斗散落至路面上，嗣於同日20時40分許，原告騎乘車牌
    號碼000-0000號普通重型機車行經上開路段時，因反應不及
    而行車碾壓上開掉落在地面之砂石，致人車倒地，受有雙側
    膝蓋擦傷、左手掌多處擦傷、左側拇指鈍挫傷及下巴擦傷等
    傷害。故爰依侵權行為損害賠償之法律關係，請求被告賠償
    原告精神慰撫金新臺幣（下同）20萬元等語，並聲明：被告
    應賠償原告20萬元。
二、被告答辯略以：原告因系爭車禍事故所受損害已與被告達成
    和解，被告車輛之承保公司亦已依和解書理賠原告和解金額
    2萬9,200元，已足夠填補損害等語。並聲明：原告之訴駁回
    。
三、法院的判斷：
　㈠首按限制行為能力人為意思表示及受意思表示，應得法定代
    理人之允許，但純獲法律上利益，或依其年齡及身份、日常
    生活所必需者，不在此限；又限制行為能力人未得法定代理
    人之允許，所訂立之契約，須經法定代理人之承認，始生效
    力，民法第77條及第79條分別定有明文。又民法第77條立法
    理由揭示：「限制行為能力人，因其知識尚未充分發達，故
    亦有法定代理人之設置。凡對於他人為意思表示或受他人之
    意思表示，均應得法定代理人之允許，然後發生效力，蓋以
    保護其利益也。」等語；而民法第79條立法理由亦揭示：「
    謹按法律對於限制行為能力人之利益，常思所以保護之。故
    規定限制行為能力人與他人訂立契約時，須得法定代理人之
    允許，否則所訂契約，應為無效，蓋以契約一經訂立，即足
    生權利義務之關係。雖其已經成立之契約，仍須經法定代理
    人事後承認，始生效力，方足以保護限制行為能力人之利益
    。此本條所由設也。」等語，本院揆之前揭立法意旨，認前
    揭規定之立法旨趣，乃在藉由法定代理人同意權來保護限制
    行為能力人。又父母為其未成年子女之法定代理人、代理人
    有數人者，其代理行為應共同為之。民法第1086條第1項、
    第168條前段定有明文。查原告為91年生，未婚，為滿七歲
    以上之未成年人，為限制行為能力人，其父母為其法定代理
    人，此有原告全戶籍資料（完整姓名）查詢結果在卷可稽，
    原告雖於事故發生後與被告及被告之僱主宥信交通股份有限
    公司簽立和解書（詳附於本院110年度交易字第29號刑事卷
    宗內第45頁，下稱系爭和解書)，惟被告並未舉證證明原告
    當時之法定代理人有向被告或原告本人發出允許之意思表示
    ，且原告之法定代理人事後亦已明白表示不同意，是依前揭
    說明，系爭和解書自不生效力。先予敘明。
　㈡根據本院調閱本院110年度基交簡字第102號刑事卷宗（含臺
    灣基隆地方檢察署109年度偵字第1463號偵查卷宗、本院110
    年度交易字第29號刑事卷宗)，被告駕駛被告車輛於上開時
    、地因未緊閉後車斗並覆蓋帆布而致水泥碎石灑落地面，造
    成原告騎乘機車行至該處時輾壓砂石，致人車倒地並受有上
    開傷害等情，被告之行為業經本院刑刑事庭判處被告犯過失
    傷害罪，處拘役5日，如易科罰金，以1,000元折算1日而告
    確定，且為被告所承認，是被告確有因前開過失行為致原告
    受有上開傷害之侵權行為事實，洵堪認定。
  ㈢按「因故意或過失，不法侵害他人之權利者，負損害賠償責
    任。」「不法侵害他人之身體、健康、名譽、自由、信用、
    隱私、貞操，或不法侵害其他人格法益而情節重大者，被害
    人雖非財產上之損害，亦得請求賠償相當之金額。」民法第
    184條第1項前段、第195條第1項前段分別定有明文。本件原
    告所受傷害，確係因被告之過失行為所致，兩者間具有相當
    因果關係，依前揭規定，原告即得請求被告賠償其非財產上
    之精神上損害。而按慰藉金之賠償須以人格權遭遇侵害，使
    精神上受有痛苦為必要，其核給之標準固與財產上損害之計
    算不同，然非不可斟酌雙方身分資力與加害程度，及其他各
    種情形核定相當之數額。本院審酌原告因本件車禍事故所受
    傷勢均屬皮肉擦挫傷、被告駕駛行為之過失程度，及原告為
    大學1年級在校生、被告為國中肄業，並斟酌兩造之經濟能
    力等一切情狀，認原告得請求被告賠償之精神慰撫金，應以
    2萬元為適當。
　㈣惟被告抗辯因本件事故已給付原告2萬9,200元，有其提出附
    於本院110年度交易字第29號刑事卷宗內第51頁賠款明細為
    證，原告對此並不爭執，且雙方於本院110年11月16日言詞
    辯論期日復均表示同意原告已收取2萬9,200元自本件判決金
    額中予以扣除，是經扣除後，原告已無金額可為請求，從而
    ，原告之請求礙難准許，應予駁回。
四、本件事證已臻明確，兩造其餘攻擊防禦方法及本院未經援用
    之證據資料，經審酌後，認與本件判決之結果不生影響，爰
    不予以一一論列。
五、本件係刑事附帶民事訴訟，由本院刑事庭移送前來，依刑事
    訴訟法第504條第2項之規定，免納裁判費，迄本院言詞辯論
    終結止，當事人亦無裁判費或其他訴訟費用之支出，自無諭
    知訴訟費用負擔之必要，併此指明。
六、本件原告之訴為無理由，判決如主文。
中　　華　　民　　國　　110 　年　　11　　月　　30　  日
                  基隆簡易庭法　官　林淑鳳　　　　　
以上正本係照原本作成。
如對本判決上訴，須於判決送達後20日內向本院提出上訴狀。如
委任律師提起上訴者，應一併繳納上訴審裁判費。
中　　華　　民　　國　　110 　年　　11　　月　　30　　日
                        書記官　陳櫻姿